ko: 식품/음료/담배 > 식품 > 축산물/수산물/달걀 > 고기: 육류 통조림; 신선/냉동 육류; 육가공품
sl-SI: Hrana, pijača in tobak > Prehrambeni izdelki > Meso, morski sadeži in jajca > Meso: Konzervirano meso; Sveže in zamrznjeno meso; Narezki in mesnine
nl: Eten, drinken en tabak > Voedselitems > Vlees, vis en eieren > Vlees: Vlees uit blik; Vers en diepvriesvlees; Lunch- en delicatessevleeswaren
ja: 食品・飲料 > 食品 > 肉・魚介類 > 肉: 肉の缶詰; 肉・冷凍肉; 加工肉
sv: Mat, dryck och tobak > Livsmedel > Kött, skaldjur och ägg > Kött: Konserverat kött; Färskt och fryst kött; Lunch- och delikatesskött
th: อาหาร เครื่องดื่ม และยาสูบ > รายการอาหาร > เนื้อสัตว์ อาหารทะเล และไข่ > เนื้อสัตว์: เนื้อสัตว์กระป๋อง; เนื้อสัตว์สดและแช่แข็ง; ไส้กรอก
zh-TW: 食物、飲料和菸草 > 食品 > 肉/海鮮/蛋 > 肉類: 肉類罐頭; 新鮮冷凍肉類; 熟肉製品
lt-LT: Maistas, gėrimai ir tabakas > Maisto prekės > Mėsa, jūros gėrybės ir kiaušiniai > Mėsa: Mėsos konservai; Šviežia ir šaldyta mėsa; Kulinarijos gaminiai
pt-PT: Comida, bebidas e tabaco > Artigos alimentares > Carne, peixe/marisco e ovos > Carne: Carne enlatada; Carne fresca e congelada; Carnes frias e enchidos
nb: Mat, drikkevarer og tobakk > Matvarer > Kjøtt, sjømat og egg > Kjøtt: Kjøtt på boks; Fersk og frossent kjøtt; Lunsj- og delikjøtt
en: Food, Beverages & Tobacco > Food Items > Meat, Seafood & Eggs > Meat: Canned Meats; Fresh & Frozen Meats; Lunch & Deli Meats
ru: Продукты, напитки и табачные изделия > Пищевые продукты > Мясо, морепродукты и яйца > Мясо: Мясные консервы; Свежее и замороженное мясо; Колбасы и мясные деликатесы
pl: Żywność, napoje i tytoń > Żywność > Mięso, owoce morza i jajka > Mięso: Mięsa konserwowe; Świeże i mrożone mięsa; Wędliny
de: Nahrungsmittel, Getränke & Tabak > Lebensmittel > Fleisch, Fisch, Meeresfrüchte & Eier > Fleisch: Fleischkonserven; Frisches & Tiefgefrorenes Fleisch; Fleisch- & Wurstwaren
pt-BR: Alimentos, bebidas e tabaco > Alimentos > Carne, frutos do mar e ovos > Carne: Carne em conserva; Carnes frescas e congeladas; Carnes prontas e fatiadas
sk-SK: Potraviny, nápoje a tabakové výrobky > Potraviny > Mäso, morské plody a vajcia > Mäso: Mäsové konzervy; Čerstvé a mrazené mäso; Údeniny
vi: Thực phẩm, đồ uống và thuốc lá > Hàng thực phẩm > Thịt, hải sản và trứng > Thịt: Thịt hộp; Thịt tươi và thịt đông lạnh; Thịt nguội và thịt đã qua chế biến
hr-HR: Hrana, piće i duhan > Prehrambeni artikli > Meso, morski plodovi i jaja > Meso: Konzervirano meso; Svježe i smrznuto meso; Salame i naresci
el: Τρόφιμα, ποτά & προϊόντα καπνού > Είδη διατροφής > Κρέας, θαλασσινά & αυγά > Κρέας: Κονσερβοποιημένα κρέατα; Φρέσκα & κατεψυγμένα Κρέατα; Μεσημεριανό & αλλαντικά
zh-CN: 饮食/烟酒 > 食品 > 水产/肉/蛋 > 肉类: 肉罐头; 新鲜/冷冻肉; 午餐/熟食肉
ro-RO: Alimente, băuturi și tutun > Produse alimentare > Carne, fructe de mare și ouă > Carne: Conserve de carne; Carne proaspătă și congelată; Semipreparate din carne
tr: Yiyecek, İçecekler ve Tütün Mamülleri > Yiyecek Çeşitleri > Et, Deniz Ürünleri ve Yumurtalar > Et: Konserve Et; Taze ve Dondurulmuş Etler; Öğle Yemeği ve Şarküteri Etleri
fi: Ruoka, juoma ja tupakkatuotteet > Ruokatuotteet > Liha, merenelävät ja kananmunat > Liha: Säilykelihat; Tuoreet ja pakastetut lihat; Leikkeleet ja lihaviipaleet
hu: Élelmiszerek, italok és dohányáru > Élelmiszertételek > Hús, tenger gyümölcsei és tojások > Hús: Húskonzervek; Friss és fagyasztott húsok; Ebéd- és csemegehúsok
es: Alimentación, bebida y tabaco > Alimentos > Carne, marisco y huevos > Carne: Carnes en lata; Carnes frescas y congeladas; Fiambres y embutidos
fr: Alimentation, boissons et tabac > Aliments > Viande, poisson et fruits de mer, œufs > Viande: Viandes en conserve; Viandes fraîches et surgelées; Viande froide et charcuterie
cs: Jídlo, pití a tabák > Potraviny > Maso, ryby a vejce > Maso: Masové konzervy; Čerstvé a mražené maso; Sekaná a lahůdková masa
it: Cibo, bevande e tabacco > Alimenti > Carne, pesce e uova > Carne: Carni in scatola; Carni fresche e congelate; Carne fredda affettata
da: Fødevarer, drikkevarer og tobak > Fødevarer > Kød, fisk, skaldyr og æg > Kød: Kød på dåse; Frisk og frossen kød; Frokost og delikatessemåltider
bg-BG: Храна, напитки и тютюневи изделия > Хранителни продукти > Месо, морски дарове и яйца > Месо: Месни консерви; Пресни и замразени меса; Колбаси и месни деликатеси